臺灣臺南地方法院刑事判決　　　　　　　 94年度易字第619號
公　訴　人　臺灣臺南地方法院檢察署檢察官
被　　　告　甲○○
　　　　　　乙○○
上列被告因違反商標法案件，經檢察官提起公訴（九十四年度偵
字第五二九六、七八三○號），本院判決如下：
    主    文
甲○○共同連續明知為未得商標權人同意，於同一商品使用相同
之註冊商標之商品而販賣，處有期徒刑拾壹月。
乙○○公訴不受理。
    事    實
一、甲○○明知如附表所示之商標名稱「長壽及圖」、「長壽及
    圖Ｌｏｎｇ　Ｌｉｖｅ」、「長壽Ｇｅｎｔｌｅ及圖」、「
    ＳＴＡＴＥ　ＥＸＰＲＥＳＳ５５５圖樣」、「Ｌ＆Ｍ圖樣
    」、、「Ｓｅｖｅｎ　Ｓｔａｒｓ圖樣」、、「ＭＩＬＤ
    ＳＥＶＥＮ及圖」、「峰ＭＩ—ＮＥ」、「ＤＡＶＩＤ
    ＯＦＦ」等之商標圖樣係如附表所示之臺灣菸酒股份有限公
    司、英商英美菸草商務股份有限公司、瑞士商菲利普莫里斯
    產品公司、日商日本香菸產業股份有限公司瑞士大衛朵夫公
    司分別向經濟部智慧財產局申請註冊核准，享有商標專用權
    ，指定使用於菸、菸草、香煙等及其他應屬本類之商品，現
    仍在專用期限之內，任何人未經該等商標專用權人之同意或
    授權，不得於同一商品，使用相同於此等註冊商標商品。詎
    甲○○受綽號「陳董」之真實姓名年籍不詳之成年男子之托
    ，出面僱用乙○○為負責搬運及作為遭警方查獲之人頭等工
    作，並由甲○○按月轉發綽號「陳董」之男子予乙○○作為
    販賣仿冒香菸酬勞之底薪、司機津貼以及充作人頭費之用之
    特別津貼等薪資及費用，甲○○、乙○○二人明知綽號「陳
    董」之男子陸續自不詳人士處所購買之標有上開如附表所示
    之商標圖樣之菸類，係未經上開如附表所示之商標權人同意
    而使用前揭商標之商品，竟基於連續販賣仿冒香菸之概括犯
    意聯絡及行為之分擔，自民國九十三年五月五日起，由乙○○以其名義向不知情之丙○○以每月新臺幣（下同）七萬元
    之代價，承租臺南縣新化鎮○○路一一一巷一二○號之倉庫
    ，並由甲○○以其名義簽發支票按月給付丙○○租金，而以
    上開地點作為存放仿冒香菸之倉庫，再由綽號「陳董」之男
    子指示甲○○通知乙○○，前往國道八號新化交流道處載運
    仿冒香菸以存放至前開倉庫後，乙○○即於該處等候甲○○
    通知載送前揭仿冒香菸予不特定人，而連續以此方式用以批
    發販售前揭仿冒香菸多次。嗣為警於九十四年四月二十三日
    下午一時三十分許在前開倉庫查獲，並扣得如附表所示之仿
    冒香菸五萬五千五百六十八條，始查知上情。
二、案經內政部警政署高雄港務警察局移送臺灣臺南地方法院檢
    察署檢察官偵查起訴。
    理    由
壹、被告甲○○部分：
一、被告甲○○固不否認於知道被告乙○○有販賣仿冒香菸之情
    況下，為綽號「陳董」之男子轉交被告乙○○販賣仿冒香菸
    之薪資及人頭費用等款項，惟矢口否認有何違反商標法之犯
    行，辯稱：伊並未受僱於綽號「陳董」之男子，伊只是幫忙
    處理綽號「陳董」之男子發給被告乙○○之薪水，伊並沒有
    聯絡被告乙○○有關收送貨至買賣仿冒香菸上下游之行為云
    云。經查：
（一）被告甲○○之上揭犯行，業據證人即共同被告乙○○迭於
      偵查中及本院審理中證訴綦詳：
    1.證人乙○○於九十四年五月十七日偵查中具結證訴：「（
      是誰利用你的人頭去做這些仿冒買賣？）甲○○」、「（
      他平常都怎麼運作？）我當時沒工作，因為朋友介紹認識
      ，他問我要不要賺這個錢，我就受僱於他，我就開始幫他
      搬運這些仿冒的菸」、「（這些仿冒是用什麼方法進來？
      ）魚船走私進來的」、「（這個倉庫是誰帶你去租的？）
      我出去外面租的，甲○○付租金」、「（平常甲○○給你
      薪水是多少錢？）人頭費每個月是三萬元，其他搬一箱五
      十元，有三、四個人分」等語明確（見臺灣臺南地方法院
      檢察署九十四年度偵字第五二九六號偵查卷宗第四一至四
      二頁）。
    2.證人乙○○於本院九十四年十二月六日審理時具結證訴：
      「（臺南縣新化鎮○○路一一一巷一二○號是何人承租的
      ？）是我去租的。」、「（是你自己去承租還是別人授權
      你去承租的？）是甲○○叫我去租的，票也是開甲○○的
      票。」、「（租這個地方做何用？）放偽造的私煙。」、
      「（這些偽造的私煙是何人去買的？）我不知道，是甲○○叫我去國道三號新化交流道去載的。」、「（你們從何
      時開始經營私煙？）從開始租房子就開始做了，但是做的
      斷斷續續的，租這個房子就是要放私煙。」、「（甲○○
      一個月給你多少錢？）薪水、人頭費等等，大約六萬元左
      右，」、「（人頭費甲○○如何跟你說的？）一個月三萬
      元。甲○○跟我說如果出事了，就由我來扛，包括民事賠
      償也要由我負責。」、「（你如何與甲○○認識？）幾年
      前在仁德吃飯的時候聊天知道他在作私煙買賣。」、「（
      查獲那天為何甲○○會打電話給你？）他要我去出貨。我
      那天已經被警察控制了，所以我就沒有接電話。」、「（
      你們倉庫進出貨何人負責？）我只有鑰匙，貨是我到國道
      三號載回來的。出貨是我送貨，送貨給何人是甲○○跟我
      講的。」、「（你跟買貨及賣貨的人是否認識？）我都不
      認識。」、「（租倉庫的租金如何給付？）一次開半年的
      票，分六張支票，我親自交六張給丙○○。」、「（這筆
      錢是甲○○出的錢，不是你向他借的，你有無還他錢？）
      這筆錢應該是甲○○自己支付的，所以我沒有還他四十二
      萬元。」、「（剛剛丙○○說他沒有見過甲○○是否實在
      ？）是，因為都是我跟丙○○接洽的。」、「（每次甲○○給你薪水，都會給你薪資袋？）會，每次都有一張。」
      、「（薪資條是甲○○交給你的？）連薪水拿給我的。」
      、「（你送貨時有無收貨款？）都是甲○○去收的，我只
      負責送貨及寫送貨單，我沒有當場收錢。」、「（事後有
      無去結算？）都是甲○○去收的。」等語（見本院九十四
      年十二月六日審理筆錄）。
    3.基上，依證人即共同被告乙○○前揭所證，其確係與被告
      甲○○有共同為本案販賣仿冒香菸之犯行。且按目前社會
      上非法販賣仿冒香菸犯罪之型態不一，有所謂檳榔攤、夜
      市○位○路邊等處所之小額零售交易者，亦有「大盤」、
      「中盤」、「小盤」等盤商批發販賣者。在屬前者零售交
      易之情形，因該種零售交易犯罪行為，在性質上本無須使
      用任何販賣工具，亦無須記載帳冊，且其交易方式具有交
      易時間短暫、方法簡易、對象單一之特性，故犯該類型犯
      行之行為人多僅一人；然在屬後者之盤商批發販賣之情形
      ，除於查獲時除可扣得大批之仿冒香菸外，且因該販售數
      量甚大，故需有相當之資金及人力方可使該種販售仿冒香
      菸之盤商組織運作，是當不可能僅以一人之能力即可為此
      種盤商批發類型之犯罪行為。查本案經警所扣得之香菸多
      達五萬五千五百六十八條，且被告等人並需以每月七萬元
      之代價承租倉庫存放上開香菸，是以如此多之香菸數量及
      上揭承租倉庫之代價，被告等人為本案犯行當不可能僅係
      作為零售販賣仿冒香菸之行為，是於客觀態樣上，本件當
      屬上揭盤商批發販賣之類型，而該種仿冒香菸之盤商批發
      類型，既需有相當之資金及人力方得運作，是本案被告乙○○供述其自己於該販賣仿冒香菸組織中係負責搬運及經
      警查獲時之頂替人頭，並指證被告甲○○負責該販賣仿冒
      香菸組織中有關有關承租存放仿冒香菸倉庫之資金來源、
      發放被告乙○○之薪資及人頭代價以及聯繫上下游接運仿
      冒香菸等事宜，當屬明確之仿冒香菸之盤商批發類型之運
      作模式，且與常情常理相符。故被告乙○○上開不利被告
      甲○○之指述應非編造，而有相當之可信度。
    4.再者，依據本件共犯甲○○、乙○○間之關係，彼此間交
      往之背景並無重大之恩怨糾葛，且被告乙○○於本院審理
      時，甚至供述其曾向被告甲○○借貸二次約十萬元之款項
      ，且被告乙○○經檢察官諭令以十五萬元交保時，該筆保
      證金亦係被告甲○○所支付，且至今被告甲○○尚未向被
      告乙○○請求償還該筆保證金款項，由此可見被告乙○○
      遭遇財務上及司法上等之困擾時，被告甲○○尚多次伸出
      援手幫其度過難關，故於此情形下，被告乙○○當應對被
      告甲○○存有感激之心，自無懷怨誣陷被告甲○○之可能
      。然本案被告乙○○所為不利於被告甲○○之指證，自偵
      查中及本院審理時均指訴歷歷，足見被告乙○○指證被告
      甲○○之態度堅決且肯定，另再佐以本案被告乙○○上開
      所為不利被告甲○○之指述，係以其二人對於販賣仿冒香
      菸之犯行有犯意聯絡及行為分擔，故並無法使被告乙○○
      脫免於司法機關追究對其本案犯行之罪責，且本案被告甲○○、乙○○均供稱另有一名姓名年籍均不詳之綽號「陳
      董」之男子為該販賣仿冒香菸之幕後主導者，如本案被告
      乙○○僅係為供出其非本案之主謀者以求減輕罪責，其當
      可僅供出其係受該綽號「陳董」之男子之受僱及指使，而
      無須另行供出被告甲○○易為共犯。是稽之上情，被告乙○○於本案中當無攀誣被告甲○○並致己身亦受偽證罪刑
      事處罰之理，顯見本案被告乙○○對不利於被告乙○○之
      指述，自堪採信。
（二）復查，本案被告甲○○並不否認其有轉發綽號「陳董」之
      男子用以交付予被告乙○○作為販賣仿冒香菸酬勞以及充
      作人頭費之薪資及費用等款項。而由上開被告乙○○之薪
      資及人頭費用係由被告甲○○所轉發，再參以本案被告乙○○出名向丙○○向所承租用以存放仿冒香菸之臺南縣新
      化鎮○○路一一一巷一二○號之倉庫，係以被告甲○○之
      名義簽發支票按月給付丙○○每月七萬元之租金，足見被
      告甲○○在本案販賣仿冒香菸之集團中，其掌握有該集團
      部分之資金流向，而一般能夠在犯罪集團中掌控資金往來
      者，通常係屬集團核心人物或受集團中之核心人物相當信
      賴及倚重之人，是堪認本案被告甲○○在該販賣仿冒香菸
      組織中，其當應擔負一定之工作事項且位居相當之地位，
      是本案被告甲○○辯稱其未參與本件販賣仿冒香菸之犯行
      ，顯非實情，殊不足採。
（三）又被告甲○○雖辯稱係在綽號「陳董」之男子常不在臺灣
      ，於該綽號「陳董」之男子不在臺灣時，其才幫綽號「陳
      董」之男子轉發薪水給被告乙○○云云。惟查，本案被告
      乙○○已明確證訴其販賣仿冒香菸之薪資，均是被告甲○○按月核發，並無由綽號「陳董」之男子發放之情形等語
      ，再參以被告乙○○曾向被告甲○○借款，而其借款之償
      還方式又係由每月薪資中所扣除一節，此為被告甲○○、
      乙○○二人所自承，且被告甲○○於本院審理時又數次表
      明其並非經濟充裕之人，故倘若被告甲○○並未每月經手
      被告乙○○之薪資，衡情其為擔保被告乙○○之借款債權
      ，其當不會容許被告乙○○以上開方式還款，是堪認本案
      被告乙○○每月販賣仿冒香菸之薪資費用，確均係被告甲○○所發放，故被告甲○○上揭辯稱其係因綽號「陳董」
      之男子不在臺灣時，才代為轉發薪資云云，即非實情。再
      者，被告乙○○於本院審理時曾當庭提出二紙薪資條，而
      該二紙薪資條上之筆跡均為被告甲○○所書寫，亦為被告
      甲○○於本院審理所自承，且觀之前開被告乙○○所提出
      之二紙薪資條，其上詳細羅列有底薪、特別津貼、司機津
      貼、工作津貼及其他津貼等等薪資費用，衡情本案被告甲○○如僅係其所供述單純代綽號「陳董」之男子轉發薪資
      之人，則其與被告乙○○間之關係，顯無與其所述實際僱
      用被告乙○○之綽號「陳董」之男子與被告乙○○間關係
      緊密，是綽號「陳董」之男子如有告知被告乙○○之上開
      薪資費用細目之必要，其當會自行書寫或直接以其他方式
      聯絡被告乙○○，又怎會委託一與其間僱用關係毫無相關
      之被告甲○○代為書寫前揭各項詳盡之細目。是由上開薪
      資條上之各項細目均係由被告甲○○自行書寫，以及參之
      被告甲○○亦自承其知悉該筆薪資費用是被告乙○○為該
      販賣仿冒香菸集團工作之利得及代價等情以觀，顯認本案
      被告甲○○並非如其所辯稱僅係代綽號「陳董」之男子轉
      交薪資費用予被告乙○○之情。況再由被告甲○○自承其
      知悉前揭細目中之津貼項目部分有屬於人頭費用，然所謂
      人頭費用既係委託他人於司法機關調查、追訴及審理時，
      代其頂替罪責之代價，是該行為本身即具有違法性，且找
      他人作為頂替犯行之目的本就是不為他人知悉其犯行，故
      一般人如有此種找人頂替犯行並交付人頭費用之行為，當
      不會輕易為外人所知悉，然由本案被告甲○○知悉綽號「
      陳董」之男子有轉發人頭費用予被告乙○○，益徵被告甲○○辯稱其僅係為綽號「陳董」之男子轉交薪資予被告乙○○云云，顯不足採。
（四）被告甲○○雖另辯稱其僅供作臺南縣新化鎮○○路一一一
      巷一二○號之倉庫租金之票據係其幫忙綽號「陳董」之男
      子作為交換客票使用云云。然查，據證人丙○○即臺南縣
      新化鎮○○路一一一巷一二○號之倉庫所有人，其於本院
      審理時證訴：被告乙○○於一年租期中，係分二次一次拿
      半年租金之六張支票給伊，伊再按月去兌現支票等語（見
      本院九十四年十二月六日審理筆錄）。另被告甲○○亦供
      述：綽號「陳董」之男子在支票兌現前，都會先將款項交
      給伊等語。是稽之上情，由證人丙○○受領租金之方式係
      以按月兌現支票之方式，以及被告甲○○供述綽號「陳董
      」之男子在證人丙○○兌現支票前，均會事先將款項交付
      予伊等情觀之，顯見證人丙○○其收取倉庫租金之方式係
      屬按月收取而非一次收取，且綽號「陳董」之男子資金亦
      屬充足，並無在在約定按月給付租金前無法給付之情形，
      故綽號「陳董」之男子當無借票周轉支付證人丙○○承租
      臺南縣新化鎮○○路一一一巷一二○號之倉庫之需要。是
      稽之上情，上開被告甲○○辯稱係綽號「陳董」之男子要
      求其交換客票以作為供作臺南縣新化鎮○○路一一一巷一
      二○號之倉庫租金之票據，顯與一般交換客票之常情不符
      。是參之本案臺南縣新化鎮○○路一一一巷一二○號之倉
      庫雖係由被告乙○○出名承租，然本案臺南縣新化鎮○○
      路一一一巷一二○號之倉庫之租金係以被告甲○○之支票
      做為租金，且該支票又並非如被告甲○○所辯稱係他人用
      其交換之客票支付，而係被告甲○○以其名義所簽發支票
      ，再交由被告乙○○用以支付證人丙○○租金等情觀之，
      更加證明被告甲○○確係屬於本案販賣仿冒香菸犯罪集團
      之一員。
（五）另雖檢察官起訴書並未敘明綽號「陳董」之男子與被告甲○○、乙○○二人共犯本案販賣仿冒香菸之犯行，然被告
      甲○○、乙○○二人於本院審理時均供承有該名綽號「陳
      董」之男子之人，且除被告甲○○明確供述該名綽號「陳
      董」之男子為本案販賣仿冒香菸集團之幕後主要指使者外
      ，另被告乙○○亦供述其曾見過該名綽號「陳董」之男子
      與被告甲○○一同前來，且該名綽號「陳董」之男子應為
      被告甲○○之上頭等語，是堪認本案尚有該名綽號「陳董
      」之男子與被告甲○○、乙○○共犯本案販賣仿冒香菸之
      犯行，在此敘明。
（六）復查，本案所扣得如附表所示之香菸五萬五千五百六十八
      條，分別為如附表所示之臺灣菸酒股份有限公司、英商英
      美菸草商務股份有限公司、瑞士商菲利普莫里斯產品公司
      、日商日本香菸產業股份有限公司以及瑞士大衛朵夫公司
      向經濟部智慧財產局申請註冊核准而享有商標專用權，有
      各該公司之經濟部中央標準局商標註冊證、中華民國商標
      註冊證、經濟部智慧財產局商標註冊簿、延展註冊申請書
      等附卷可稽（見臺灣臺南地方法院檢察署九十四年度偵字
      第五二九六號偵查卷第二八頁至第三五頁，本院卷第四一
      至四六頁、第七五頁、第八十頁至第八三頁、第一二五頁
      至一二六頁。），且上開香菸分別經送前開公司鑑驗，其
      鑑驗結果為：「查獲之長壽黃硬盒菸（有效日期：○三.
      二八. 二○○六○八：十五ＢＳＹ）、長壽白軟包淡菸（
      有效日期：○三. 二十. 二○○六　一一：十八　ＡＰＳ
      ，內小包為ＨＯＹ○一○八）及長壽尊爵（ＧＥＮＴＬＥ
      ）硬盒低淡菸（有效日期：○三. 二十二. 二○○六　一
      一：二十七　ＤＭＹ），經鑑定結果均非臺灣菸酒股份有
      限公司所生產。」、「扣案之經鑑定結果，黑色大衛杜夫
      ＤＡＶＩＤＯＦＦＣＬＡＳＳＩＣ、黑色大衛杜夫ＤＡＶ
      ＩＤＯＦＦ　ＣＬＡＳＳＩＣ（有警語）、紅色大衛杜夫
      ＤＡＶＩＤＯＦＦ　ＳＰＲＥＭＥ（有警語）、白色大衛
      杜夫ＤＡＶＩＤＯＦＦ　ＬＩＧＨＴＳ、白色大衛杜夫Ｄ
      ＡＶＩＤＯＦＦ　ＬＩＧＨＴＳ（有警語），香菸盒上之
      ＤＡＶＩＤＯＦＦ商標及內含菸品全屬仿冒。」「扣案之
      ５５５Ｓｔａｔｅ　Ｅｘｐｒｅｓｓ香菸，經鑑定結果，
      為偽品。」、「扣案之ＭＩ－ＮＥ香菸，經鑑定結果菸
      包側英文字母ＵＣＫＬ和菸包底部鋼模數字Ｌ九二四Ｑ二
      ○Ｂ，與本公司製造工廠的商品管理編號不符，為仿冒品
      。仿冒日商日本香菸產業股份有限公司之註冊第三二九九
      七八號「峰」商標圖樣。扣案之Ｍｉｌｄ　Ｓｅｖｅｎ
      　香菸，經鑑定結果菸包側英文字母ＵＤＫＬ和菸包底部
      鋼模數字Ｈ三四三Ｔ○九，與本公司製造工廠的商品管理
      編號不符，為仿冒品。仿冒日商日本香菸產業股份有限公
      司之註冊第三二九九八二號『ＭＩＬＤ　ＳＥＶＥＮ７及
      圖』商標圖樣，及聯合商標註冊第六七五七三一號『ＭＩ
      ＬＤ　ＳＥＶＥＮ及圖』商標圖樣。扣案之Ｍｉｌｄ
      Ｓｅｖｅｎ　香菸，經鑑定結果菸包底部鋼模數字Ｄ三三
      三Ｕ二二Ｂ，與本公司生產進口的商品管理編號不符，為
      仿冒品。仿冒日商日本香菸產業股份有限公司之註冊第三
      二九九八二號『ＭＩＬＤ　ＳＥＶＥＮ　７　及圖』商標
      圖樣，及聯合商標註冊第六七五七三一號「ＭＩＬＤ　Ｓ
      ＥＶＥＮ　及圖」商標圖樣。扣案之Ｍｉｌｄ　Ｓｅｖ
      ｅｎ　Ｌｉｇｈｔｓ香菸，經鑑定結果菸包底部鋼模數字
      0000000，與本公司生產進口的商品管理編號不符
      ，為仿冒品。仿冒日商日本香菸產業股份有限公司之註冊
      第三二九九八二號「ＭＩＬＤ　ＳＥＶＥＮ７及圖」商標
      圖樣，及聯合商標註冊第六七五七三一號「ＭＩＬＤ　Ｓ
      ＥＶＥＮ　及圖」商標圖樣。扣案之Ｍｉｌｄ　Ｓｅｖ
      ｅｎ　Ｌｉｇｈｔｓ　香菸經鑑定結果菸包側英文字母Ｕ
      ＣＫＬ和菸包底部鋼模數字0000000，與本公司製
      造工廠的商品管理編號不符，為仿冒品。仿冒日商日本香
      菸產業股份有限公司之註冊第三二九九八五號「Ｓｅｖｅ
      ｎ　Ｓｔａｒｓ」商標圖樣。」、「扣案之Ｌ＆Ｍ　ＭＩ
      ＬＤＳ及Ｌ＆Ｍ　ＵＬＴＲＡ　ＭＩＬＤＳ，經鑑定結果
      ，為仿冒品。」等情，有臺灣菸酒股份有限公司內埔菸廠
      九十四年四月二十六日臺菸酒內菸品字第○九四○○○一
      七六二號函、新加坡商帝國菸草股份有限公司臺灣分公司
      九十四年五月十日九十四年營字第○六四號函、ＢＲＩＴ
      ＩＳＨ　ＡＭＥＲＩＣＡＮ　ＴＯＢＡＣＣＯＴＡＩＷＡ
      ＮＲ九十四年五月六日函、傑太日煙國際股份有限公司九
      十四年五月三日ＪＴＺ0000000000函、菲利普
      莫里斯臺灣分公司九十四年五月十八日函等在卷可稽（見
      本院卷第十三、十七、十八、二十頁及臺灣臺南地方法院
      檢察署九十四年度偵字第五二九六號偵查卷第二十至二一
      頁），足證如附表所示扣案之仿冒香菸，均確係屬仿冒菸
      類商品。
（七）綜上所查，被告甲○○所辯均屬卸責之詞，洵無足採，本
      件事證已臻明確，被告甲○○之犯行堪以認定，應依法論
      科。
二、核被告甲○○所為，係犯商標法第八十二條、第八十一條第
    一款之明知為未得商標權人同意，於同一商品，使用相同於
    他人註冊商標之商品而販賣罪。被告甲○○與被告乙○○及
    綽號「陳董」之男子，具有犯意之聯絡及行為之分擔，為共
    同正犯（雖無證據足資證明被告乙○○與綽號「陳董」之男
    子間有犯意聯絡，然按共同正犯之意思聯絡，原不以數人間
    直接發生者為限，即有間接之聯絡者，亦包括在內。如甲分
    別邀約乙、丙犯罪，雖乙、丙間彼此並無直接之聯絡，亦無
    礙於其為共同正犯之成立，最高法院七十七年度臺上字第二
    一三五號判例可資參照，是被告乙○○與綽號「陳董」之男
    子亦成立共犯，併此敘明。）。被告先後多次犯行，時間緊
    接，犯罪基本構成要件相同，顯係基於概括之犯意反覆為之
    ，應依刑法第五十六條規定以一罪論，並依法加重其刑。另
    告訴代理人徐嶸文及葉茂華律師雖陳稱被告甲○○所販賣之
    仿冒香菸包裝盒上印有告訴人公司之英文名稱及管理編號、
    商品有效日期及條碼，而認被告甲○○涉犯行使偽造準私文
    書罪。惟按刑法上之行使偽造私文書罪，必須提出偽造之私
    文書，本於該文書之內容有所主張，方得成立，是如未就該
    文書內容而為主張，自不得令其負行使偽造私文書罪責。最
    高法院九十三年度臺上字第一八五九號判決可資參照。查被
    告被告甲○○、乙○○既係以盤商批發而非零售方式販賣仿
    冒香菸，是向被告甲○○、乙○○大批批購上開仿冒香菸之
    購買者，均當為專職買賣香菸之人，是衡情以上開向被告甲○○、乙○○批購香菸之人其工作上之專業知識，由渠等所
    購買香菸之品質、價格及販售者，當可辨別上開香菸係屬仿
    冒香菸，是被告等人當無以上開管理編號、商品有效日期及
    條碼向購買者主張係屬真正香菸之可能。且本案被告乙○○
    等並不知道扣案之仿冒香菸包裝盒上條碼、鋼模及噴墨之數
    字代表何意義，再參諸本院至扣押物所在之現場勘驗上開仿
    冒香菸外包裝盒時，包裝盒上有鋼模及噴墨等之數字雖經本
    院勘驗屬實，然本院亦僅能藉由告訴人公司之人告知後，方
    可得知上開鋼模及噴墨之數字所代表之意義，以及被告乙○○在交運仿冒香菸予買受者時，仿冒香菸之外面復均用大紙
    箱包裝，而被告乙○○與購買者又僅清點大紙箱數目而未拆
    封檢視其內之條碼、鋼模及噴墨等之數字，故於販賣仿冒香
    菸之交易過程，被告乙○○對買受者就該等條碼、鋼模及噴
    墨之數字應未為任何主張，故實無從認定被告甲○○、乙○○等有認識上開仿冒香菸外之條碼、鋼模及噴墨之數字以及
    有行使偽造準私文書之故意，自難論以行使偽造準私文書罪
    。又告訴代理人徐嶸文及葉茂華律師復陳稱被告甲○○所販
    賣之仿冒香菸包裝盒上印有「ＭＡＤＥ　ＩＮ　ＪＡＰＡＮ
    」，係屬虛偽不實之標記，而涉犯刑法第二百五十五條第二
    項之罪。然查，雖扣案之仿冒香菸包裝盒上印有「ＭＡＤＥ
    　ＩＮ　ＪＡＰＡＮ」一節，有本院勘驗時所攝之相片可證
    ，然上開刑法第二百五十五條第二項之罪之構成要件，需「
    明知」為就商品之原產國為虛偽之標記，然既無任何證據可
    資證明本案扣案仿冒香菸之產製國家，是即亦無法認定被告
    等人有明知上開仿冒香菸之原產國非屬香菸上所標示之國家
    而販賣之行為，依罪證有疑其利益歸於被告之原則，自無足
    認定被告等有觸犯上開刑法第二百五十五條第二項之罪，併
    此敘明。爰審酌被告乙○○犯後否認犯行，未能與告訴人及
    被害人達成和解，且販賣仿冒如附表所示公司所產製之香菸
    ，有危害香菸消費者健康之虞，影響真正商標權所表彰之商
    譽，造成商標專用權人營業之損失，妨礙社會交易秩序，以
    及販賣之仿冒菸品數量甚鉅等一切情狀，量處如主文所示之
    刑。末按經公權力扣案之同一物品，依行政法令規定應予沒
    入、同時刑事法規定應予沒收者，即發生行政處分之沒入與
    刑罰從刑之沒收相競合之情形，得否為沒收之宣告，應先行
    查明該扣押物品究有無已先為行政處分之沒入定之。最高法
    院八十八年度臺上字第一二九號判決可資參照。查扣案如附
    表所示之仿冒香菸，均經臺南縣政府依菸酒管理法沒入在案
    ，有臺南縣政府九十四年七月二十六日府財菸字第○九四○
    一五九九六二號行政處分書附卷可稽（見本院卷第九十、九
    一頁），自毋庸依商標法第八十三條之規定再予宣告沒收。
    另未扣案之仿冒香菸應已為被告等所販出，衡情應為另行轉
    購者施用耗盡而已不存在，爰不併予宣告沒收，附此敘明。
貳、被告乙○○部分
一、按同一案件繫屬於有管轄權之數法院者，由繫屬在先之法院
    審判之；依第八條之規定不得為審判者，應諭知不受理之判
    決，刑事訴訟法第八條前段、第三百零三條第七款分別定有
    明文。又前開法文中所稱「同一案件」，係指所訴彼此兩案
    為同一被告，其被訴之犯罪事實亦屬同一者而言，連續犯或
    牽連犯之一部，若業經提起公訴，其效力自及於全部，而受
    首開法條之限制，自不得再行提起公訴甚明。
二、經查，被告乙○○於九十三年一月十日、九十三年二月間某
    日及九十三年三月三十日以七千元之價格，向綽號「良哥」
    之不詳姓名成年男子所販入標有「長壽」、「長壽圖Ｌｏｎ
    ｇ　Ｌｉｖｅ」、「長壽Ｇｅｎｔｌｅ及圖」、「ＳＴＡＴ
    Ｅ　ＥＸＰＲＥＳＳ５５５圖樣」、「Ｌ＆Ｍ圖樣」、、「
    Ｓｅｖｅｎ　Ｓｔａｒｓ圖樣」、、「ＭＩＬＤ　ＳＥＶＥ
    Ｎ及圖」、「峰MI-NE」、「ＤＡＶＩＤＯＦＦ」、「
    ＳｉｌｖｅｒＳｔａｒｌｅｔ」、「ＣＡＳＴＥＲ」」等商
    標圖樣之菸類，係未經商標權人臺灣菸酒股份有限公司、日
    商日本香菸產業股份有限公司及瑞士商大衛朵夫公司同意使
    用之商品，竟基於使用仿冒上開商標之概括犯意，自販入時
    起，以每箱七千五百元至七千七百五十元不等價格，連續販
    賣予臺南縣市各不特定檳榔攤，致生損害於臺灣菸酒股份有
    限公司、日商日本香菸產業股份有限公司及瑞士商大衛朵夫
    公司之事實，業經臺灣臺南地方法院檢察署檢察官以九十三
    年度偵字第九九三八、九九三九聲請簡易判決處刑，經本院
    於九十三年十一月十七日以九十三年度簡字第二四○○號判
    決後，被告乙○○不服提起上訴，再經本院合議庭於九十四
    年六月二十一日以九十四年度簡上字第四○號自為第一審判
    決，被告乙○○又不服提起上訴，又經臺灣高等法院臺南分
    院於九十四年十月三十一日以九十四年度上訴字第八四一號
    判決有期徒刑一年，被告乙○○於九十四年十一月十八日提
    起上訴，案件尚未確定，有臺灣高等法院被告全國前案紀錄
    表、上開本院合議庭及臺灣高等法院臺南分院之刑事判決以
    及公務電話紀錄可稽。查被告乙○○所涉本件違反商標法之
    犯嫌，其係自九十三年五月五日間向不知情之丙○○承租臺
    南縣新化鎮○○路一一一巷一二○號之倉庫作為存放仿冒香
    菸之倉庫，並自承租倉庫後起開始販賣仿冒香菸，本案被告
    乙○○犯行與其前案違反商標法之犯行，其犯罪事實間，時
    間緊接，方法相同，觸犯構成要件相同之罪名，顯係基於概
    括犯意而為之，兩者應屬連續犯裁判上一罪之同一案件。而
    本件被告乙○○之犯行，為前開檢察官以九十三年度偵字第
    九九三八、九九三九號聲請簡易判決處刑書之起訴效力所及
    ，而檢察官就同一案件再向本院重行起訴，本件繫屬在後，
    依前揭說明，爰為不受理判決之諭知。
據上論斷，爰依刑事訴訟法第二百九十九條第一項前段、第三百
零三條第七款，商標法第八十二條、第八十一條第一款，刑法第
十一條前段、刑法第二十八條、第五十六條判決如主文。
中　　華　　民　　國　　94　　年　　12　　月　　20　　日
  　　　　　　　刑事第九庭  審判長法官  蔡  奇  秀
　　　　　　　　　　　　　　　　　法官  黃  欣  怡
　　　　　　　　　　　　　　　　　法官  楊  佳  祥
以上正本證明與原本無異。
如不服本判決，應於收受送達後10日內向本院提出上訴書狀（應
附繕本）。
    　　　　　　　　　　　　　　書記官  顏  惠  華
中　　華　　民　　國　　94　　年　　12　　月　　20　　日
附錄論罪科刑實體法條文：
商標法第八十一條：
未得商標權人或團體商標權人同意，有下列情形之一者，處三年
以下有期徒刑、拘役或科或併科新臺幣二十萬元以下罰金：
一、於同一商品或服務，使用相同之註冊商標或團體商標者。
二、於類似之商品或服務，使用相同之註冊商標或團體商標，有
    致相關消費者混淆誤認之虞者。
三、於同一或類似之商品或服務，使用近似於其註冊商標或團體
    商標之商標，有致相關消費者混淆誤認之虞者。
商標法第八十二條：
明知為前條商品而販賣、意圖販賣而陳列、輸出或輸入者，處一
年以下有期徒刑、拘役或科或併科新臺幣五萬元以下罰金。
附表
┌─┬───────┬───┬────────┬────┐
│編│ 仿冒商品品名 │ 數量 │侵害之商標名稱  │商標權人│
│號│              │（條）│                │        │
├─┼───────┼───┼────────┼────┤
│一│峰牌香菸      │2700  │      峰    │日商日本│
│  │              │      │      MI-NE     │香菸產業│
│  │              │      │                │股份有限│
│  │              │      │                │公司    │
│  │              │      │                │        │
├─┼───────┼───┼────────┼────┤
│二│峰牌香菸（有警│216   │      峰    │同上    │
│  │語）          │      │      MI-NE     │        │
│  │              │      │                │        │
│  │              │      │                │        │
├─┼───────┼───┼────────┼────┤
│三│黑色大衛      │350   │ＤＡＶＩＤＯＦＦ│瑞士大衛│
│  │杜夫香菸      │      │                │朵夫公司│
│  │              │      │                │        │
│  │              │      │                │        │
├─┼───────┼───┼────────┼────┤
│四│黑色大衛      │3500  │同上            │ 同上   │
│  │杜夫香菸      │      │                │        │
│  │（有警語）    │      │                │        │
│  │              │      │                │        │
├─┼───────┼───┼────────┼────┤
│五│白色大衛      │1488  │同上            │  同上  │
│  │杜夫香菸      │      │                │        │
│  │              │      │                │        │
│  │              │      │                │        │
├─┼───────┼───┼────────┼────┤
│六│白色大衛      │7550  │同上            │ 同上   │
│  │杜夫香菸      │      │                │        │
│  │（有警語）    │      │                │        │
│  │              │      │                │        │
├─┼───────┼───┼────────┼────┤
│七│紅色大衛      │1750  │ 同上           │ 同上   │
│  │杜夫香菸      │      │                │        │
│  │              │      │                │        │
│  │              │      │                │        │
├─┼───────┼───┼────────┼────┤
│八│ＭＩＬＤ      │1404  │ＭＩＬＤ　      │日商日本│
│  │ＳＥＶＥＮ    │      │ＳＥＶＥＮ及圖  │香菸產業│
│  │香菸          │      │                │股份有限│
│  │              │      │                │公司    │
│  │              │      │                │        │
│  │              │      │                │        │
├─┼───────┼───┼────────┼────┤
│  │              │      │                │        │
│九│ＭＩＬＤ      │4860  │ＭＩＬＤ　      │同上    │
│  │ＳＥＶＥＮ    │      │ＳＥＶＥＮ及圖  │        │
│  │香菸（有警語）│      │                │        │
│  │              │      │                │        │
├─┼───────┼───┼────────┼────┤
│  │              │      │                │        │
│十│ＭＩＬＤ　    │4752  │ＭＩＬＤ　      │同上    │
│  │ＳＥＶＥＮ    │      │ＳＥＶＥＮ及圖  │        │
│  │Ｌｉｇｈｔｓ  │      │                │        │
│  │香菸　        │      │                │        │
│  │              │      │                │        │
├─┼───────┼───┼────────┼────┤
│十│Ｓｅｖｅｎ    │1890  │Ｓｅｖｅｎ　    │同上    │
│一│Ｓｔａｒｓ　  │      │Ｓｔａｒｓ圖樣  │        │
│  │Ｃｕｓｔｏｍ  │      │                │        │
│  │Ｌｉｇｈｔｓ  │      │                │        │
│  │香菸          │      │                │        │
│  │              │      │                │        │
├─┼───────┼───┼────────┼────┤
│十│Ｌ＆Ｍ        │2160  │Ｌ＆Ｍ圖樣      │瑞士商菲│
│二│ＭＩＬＤＳ    │      │                │利普莫里│
│  │（有警語）    │      │                │斯產品公│
│  │              │      │                │司      │
│  │              │      │                │        │
├─┼───────┼───┼────────┼────┤
│十│Ｌ＆Ｍ　      │216   │Ｌ＆Ｍ圖樣      │同上    │
│三│ＵＬＴＲＡ　  │      │                │        │
│  │ＭＩＬＤＳ    │      │                │        │
│  │（淡菸）      │      │                │        │
│  │              │      │                │        │
├─┼───────┼───┼────────┼────┤
│十│長壽黃硬盒菸  │7668  │長壽及圖        │臺灣菸酒│
│四│              │      │                │股份有限│
│  │              │      │                │公司    │
│  │              │      │                │        │
├─┼───────┼───┼────────┼────┤
│十│長壽白軟包    │11640 │長壽及圖        │同上    │
│五│淡菸          │      │Ｌｏｎｇ　      │        │
│  │              │      │Ｌｉｖｅ        │        │
│  │              │      │                │        │
├─┼───────┼───┼────────┼────┤
│十│長壽尊爵      │1674  │長壽Ｇｅｎｔｌｅ│同上    │
│六│硬盒低淡菸    │      │及圖            │        │
│  │              │      │                │        │
├─┼───────┼───┼────────┼────┤
│十│５５５　      │1750  │ＳＴＡＴＥ　    │英商英美│
│七│Ｓｔａｔｅ    │      │ＥＸＰＲＥＳＳ  │菸草商務│
│  │Ｅｘｐｒｅｓｓ│      │５５５圖樣      │股份有限│
│  │香菸          │      │                │公司    │
│  │              │      │                │        │
├─┼───────┼───┼────────┴────┤
│備│1.共計        │55568 │                          │
│註├───────┴───┴─────────────┤
│  │2.另扣案之大衛杜夫ＤＡＶＩＤＯＦＦ　ＭＥＮＴＨＯＬ│
│  │  共四十八條經鑑定為德國原廠所生產之真品。        │
│  │                                                  │
└─┴─────────────────────────┘
